臺灣基隆地方法院民事判決　　　　　　　 96年度訴字第181號
原　　　告　臺灣中小企業銀行股份有限公司
法定代理人　丁○○
訴訟代理人　甲○○
被　　　告　乙○○
　　　　　　丙○○
上列當事人間請求清償債務事件，本院於民國96年5月15日言詞
辯論終結，判決如下：
    主  文
被告乙○○應給付原告新臺幣壹佰玖拾壹萬玖仟壹佰玖拾柒元，
及如附表編號1所示之利息及違約金。
被告乙○○應給付原告新臺幣壹佰壹拾玖萬玖仟貳佰陸拾柒元，
及如附表編號2所示之利息及違約金。
被告乙○○、丙○○應連帶給付原告新臺幣貳拾貳萬零陸佰參拾
貳元，及如附表編號3所示之利息及違約金。
原告其餘之訴駁回。
訴訟費用新臺幣貳仟肆佰參拾元由被告乙○○、丙○○連帶負擔
，其餘新臺幣參萬壹仟陸佰參拾陸元由被告乙○○負擔。
本判決第1、2項於原告以新臺幣壹佰零肆萬元或同面額之中央政
府建設公債九十一年甲類第七期債票為被告乙○○供擔保後得假
執行；本判決第 3項於原告以新臺幣柒萬肆仟元或同面額之中央
政府建設公債九十一年甲類第七期債票為被告乙○○、丙○○供
擔保後得假執行。
原告其餘假執行之聲請駁回。
    事實及理由
一、原告起訴主張：被告乙○○分別於下列時間邀同另一被告丙
    ○○為連帶保證人，向原告分別借款下列金額：
    (一)於民國94年9月27日與原告簽訂臺灣企銀房屋貸款契約，
      借用新臺幣（下同）2,000,000元，借款期限為20年，利
      息採分段計法：1.95年11月6日起至96年5月5日止，依中
      華郵政2年定期儲金利率2.285%加1%後減去政府補貼利率
      0.125%計算（即年息3.16%）；2.96年5月6日起至清償日
      止，依原告定儲利率2.27%加2.07%（即年息4.34%）計算
      ；且約定如有遲延履行，視為全部到期，逾期清償在6個
      月以內者按上開利率10％、超過6個月者就超過部分按上
      開利率20％計付違約金。
    (二)於民國94年9月27日與原告簽訂臺灣企銀房屋貸款契約，
      借用1,250,000元，借款期限為20年，利息自95年11月6日
      起至清償日止，依原告定儲利率2.27%加0.88%（即年息
      3.15%）；且約定如有遲延履行，視為全部到期，逾期清
      償在6個月以內者按上開利率10％、超過6個月者就超過部
      分按上開利率20％計付違約金。
    (三)於民國94年9月27日與原告借款250,000元，借款期限為20
      年，利息自95年12月6日起至清償日止，依原告定儲利率
      3.8 %加7.625%（即年息11.425%）；且約定如有遲延履行
      ，視為全部到期，逾期清償在6個月以內者按上開利率10
      ％、超過6個月者就超過部分按上開利率20％計付違約金
      。
    詎被告乙○○未依約繳款，尚有積欠如主文第1項所示之本
    金、利息及違約金未清償。而被告丙○○為連帶保證人，自
    應負連帶清償責任，為此提起本件訴訟，求為判命被告連帶
    如數給付。
三、經查原告主張之事實，業據其提出臺灣企銀房屋貸款契約書
    2份、放款利率歷史資料表3份、借據、授信約定書及客戶帳
    欠電腦資料表（均影本）各1件為證，經核相符，被告對此
    均不爭執，應認原告之主張為真實。被告乙○○以其無能力
    可清償系爭債務，並請求原告給予分期付款等事由抗辯，惟
    有無資力償還，乃執行問題，不能據為不履行義務之抗辯，
    被告乙○○之抗辯自無可採。
四、惟按銀行辦理自用住宅放款及消費性放款，已取得前條所定
    之足額擔保時，不得以任何理由要求借款人提供連帶保證人
    ，銀行法第12條之1第1項定有明文。查其立法理由係認為，
    因長期存在銀行之連帶保證人制度，嚴重違反公平交易原則
    ，侵犯消費者權益，破壞銀行風險管理及內部控管能力，扭
    曲金融市場應有機制，故增訂此規範，以重整金融制度，強
    化銀行體質，並維護社會公平正義原則，而依同法第132 條
    之規定，此規定係屬禁止規定，經查原告自承附表編號1、2
    之借款，為自用住宅貸款，且有足額擔保，則原告進止之規
    定，要求被告乙○○提供另一被告丙○○為連帶保證人，依
    照民法第71條之規定，應屬無效。
五、從而，原告依消費借貸契約之法律關係請求被告乙○○給付
    如主文第1、2項所示之本金、利息及違約金，及依消費借貸
    契約及連帶保證契約之法律關係，請求被告乙○○、丙○○
    連帶給付原告如主文第3項所示之本金、利息及違約金，為
    有理由，應予准許。逾此範圍之主張，尚乏依據，應予駁回
    。
六、原告陳明願供擔保，聲請宣告為假執行，經核原告勝訴部分
    ，合於法律規定，爰酌定相當之擔保金額宣告之。至原告敗
    訴部分之假執行之聲請，因該部分訴之駁回而失所依附，自
    不予准許。
六、據上論結，本件原告之訴，為一部有理由，一部無理由，依
    民事訴訟法第385條第1項前段、第79條、第390條第2項，判
    決如主文。
中　　華　　民　　國　　96　　年　　5　　月　　29　　日
              　　基隆簡易庭法　官  林李達
以上正本係照原本作成。
對於本件判決如有不服，應於收受送達後20日內向本院提出上訴
書狀，敘述上訴之理由，上訴於臺灣高等法院，並按他造當事人
之人數附具繕本。
中　　華　　民　　國　　96　　年　　5 　　月　　29　　日
                            書記官  林建清
附表：
┌──┬──────┬─────────────┬────────────┐
│編號│本金餘額    │      利       息         │     違    約    金     │
│    │（新臺幣）  ├──────┬──────┼─────┬──────┤
│    │            │            │            │          │            │
│    │            │  期   間   │    利率    │  期  間  │    利率    │
│    │            │            │  （年息）  │          │  （年息）  │
├──┼──────┼──────┼──────┼─────┼──────┤
│    │            │自95年11月6 │按年息3.16％│自95年12月│按年息0.316 │
│    │            │日起至96年5 │計算        │6日起至96 │％計算      │
│    │            │月5日止     │            │年5月5日止│            │
│    │            ├──────┼──────┤          │            │
│    │            │自96年5月6日│按年息4.34％├─────┼──────┤
│    │            │起至清償日止│計算        │自95年5月 │按年息0.434 │
│ １ │1,919,197元 │            │            │6日起至96 │％計算      │
│    │            │            │            │年6月5日止│            │
│    │            │            │            ├─────┼──────┤
│    │            │            │            │自96年6月6│按年息0.868 │
│    │            │            │            │日起至清償│％計算      │
│    │            │            │            │日止      │            │
├──┼──────┼──────┼──────┼─────┼──────┤
│2   │1,199,267元 │自95年11月6 │按年息3.15％│自95年12月│按年息0.315 │
│    │            │日起至清償日│計算        │6日起至96 │％計算      │
│    │            │止          │            │年6月5日止│            │
│    │            │            │            ├─────┼──────┤
│    │            │            │            │自96年6月 │按年息0.63％│
│    │            │            │            │6日起至清 │計算        │
│    │            │            │            │償日止    │            │
├──┼──────┼──────┼──────┼─────┼──────┤
│    │            │自95年12月6 │按年息11.425│自96年1月 │按年息1.1425│
│3   │220,632元   │日起至清償日│％計算      │6日起至96 │％計算      │
│    │            │止          │            │年7月5日止│            │        │    │            │            │            │          │            │
│    │            │            │            ├─────┼──────┤
│    │            │            │            │自96年7月 │按年息2.285 │
│    │            │            │            │6日起至清 │％計算      │
│    │            │            │            │償日止    │            │
└──┴──────┴──────┴──────┴─────┴──────┘
